臺灣桃園地方法院民事裁定　　　　　　110 年度小上字第92號
上　訴　人　張育偉　
被上訴人　　和泰產物保險股份有限公司

法定代理人　莊瑞德　


上列當事人間請求損害賠償事件，上訴人對於中華民國110年6月
17日本院中壢簡易庭109年度壢保險小字第659號第一審小額民事
判決提起上訴，本院裁定如下：
    主    文
上訴駁回。
第二審訴訟費用新臺幣壹仟伍佰元由上訴人負擔。
    理    由
一、按對於小額程序第一審裁判之上訴或抗告，非以其違背法令
    為理由，不得為之；對於小額程序之第一審裁判上訴，上訴
    狀內應記載上訴理由，表明下列各款事項︰一、原判決所違
    背之法令及其具體內容。二、依訴訟資料可認為原判決有違
    背法令之具體事實，民事訴訟法第436 條之24第2 項、第43
    6 條之25分別定有明文。又依同法第436 條之32第2 項準用
    同法第468 條及第469 條第1 款至第5 款規定，判決不適用
    法規或適用不當者，為違背法令，判決有同法第469 條所列
    各款情形之一者，為當然違背法令。是當事人就小額訴訟事
    件第一審判決提起上訴，如依民事訴訟法第436 條之32第2
    項準用同法第468 條規定，以第一審判決有不適用法規或適
    用法規不當為理由時，其上訴狀或理由書應有具體之指摘，
    並揭示該法規之條項或其內容，若係成文法以外之法則，應
    揭示該法則之旨趣，倘為司法院解釋或最高法院判例，則應
    揭示該判解之字號或其內容，如以民事訴訟法第469 條所列
    各款情形為理由時，其上訴狀或理由書，應揭示合於該條款
    之事實，上訴狀或理由書如未依此項方法表明者，即難認為
    已對原審判決之違背法令有具體之指摘，其上訴自難認為合
    法（最高法院71年台上字第314 號判例要旨參照）。再者，
    如上訴人未於提起上訴後20日內補正合法之上訴理由書，依
    民事訴訟法第436 條之32第2 項準用同法第444 條第1 項前
    段及第471 條第1 項之規定，第二審法院毋庸命其補正，應
    以裁定駁回之（最高法院73年度第2 次民事庭庭長會議決定
    意旨參照）。
二、本件上訴意旨略以：被上訴人通知伊給付賠償之時間已超過
    半年以上，且事故碰撞之車輛係各自維修，事發已久，伊未
    收到通知要和解；因為原排定開庭時間有延後，伊忘記原要
    開庭日期等語。並聲明：㈠原判決廢棄；㈡被上訴人在第一
    審之訴及假執行之聲請均駁回。
三、本件上訴人所陳前開上訴理由，並未具體說明原審判決有何
    民事訴訟法第468 條之違背法令或第469 條第1 款至第5 款
    之當然違背法令情形，亦未揭示法規之條項、內容，或成文
    法以外之法則之旨趣，或司法院解釋、最高法院判例之判解
    字號或其內容，以具體指摘原判決有何不適用法規或適用不
    當之處，參諸前開說明，自不得謂已合法表明上訴理由。上
    訴人係於民國110 年7 月2 日提起本件上訴，其於提起上訴
    後20日內並未另行具狀再補充合法之上訴理由，揆諸首揭法
    條及說明，本院亦毋庸命其補正，是本件未具上訴之合法程
    式，其上訴為不合法，應裁定駁回。
四、關於上訴人應負擔之第二審訴訟費用，依民事訴訟法第436
    條之32第1 項準用第436 條之19第1 項之規定，確定本件訴
    訟費用額如主文第2 項所示之金額。
五、爰裁定如主文。
中    華    民    國   110    年    11    月    1     日
            民事第二庭審判長  法  官  袁雪華
                              法  官  張震武
                              法  官  李麗珍
正本係照原本作成。
本裁定不得抗告。
中    華    民    國   110    年    11    月    3     日
                              書記官  謝伊婕